臺灣士林地方法院刑事判決
110年度金訴字第124號
公  訴  人  臺灣士林地方檢察署檢察官
被      告  陳紫瀅


上列被告因違反洗錢防制法等案件，經檢察官提起公訴（109年
度偵字第16188號），本院判決如下：
    主  文
陳紫瀅幫助犯洗錢防制法第十四條第一項之洗錢罪，處有期徒刑
肆月，併科罰金新臺幣參萬元，罰金如易服勞役，以新臺幣壹仟
元折算壹日。緩刑參年。
    事  實
一、陳紫瀅明知知悉一般國人向金融機構開設帳戶，並無任何法
    令限制，若係用於存、提款之正當用途，均可自行申請使用
    ，並可預見如以任何理由、藉口要求他人提供金融帳戶、金
    融卡及密碼等資料常與財產犯罪密切相關，且使用他人金融
    帳戶之目的在於取得贓款及掩飾犯行不易遭檢警追查，因此
    若任意將自己所管領之金融帳戶金融卡及密碼等資料任意交
    予不熟識且對其年籍資料毫無所悉之人，可能因此供作為詐
    欺犯罪收取不法款項之用，並將犯罪所得款項匯入、轉出，
    而藉此掩飾犯罪所得之真正去向。竟基於縱若有人利用其金
    融卡（含密碼）相關帳戶存、匯入收款使用，進而持其提款
    卡將款項提領出而作為犯罪工具，並掩飾犯罪所得來源去向
    ，使詐欺集團得以順利取得持有處分犯罪所得，亦不違反其
    本意之幫助他人詐欺取財、洗錢之不確定故意，於民國109
    年6月2日前某日，在不詳地點，將其所申設之台北富邦商業
    銀行股份有限公司天母分行（下稱富邦銀行）帳號000-0000
    00000000號帳戶、合作金庫商業銀行汐止分行（下稱合庫銀
    行）帳號000-0000000000000 號、華南商業銀行股份有限公
    司（下稱華南銀行）帳號000-000000000000號等帳戶之提款
    卡及密碼（如附表一編號1-3所示），交予真實姓名、年籍
    均不詳之詐欺集團成員使用，旋流入所屬詐騙集團。嗣該詐
    騙集團成員即基於意圖為自己不法所有之犯意，分別於附表
    二所示之時間，以如附表二所示方式詐騙如附表所列之人，
    致其等均陷於錯誤，依指示分別於附表二所示時、地，將如
    附表二編號1-4所示之金額匯入陳紫瀅前揭帳戶，旋遭該詐
    騙集團成員提領一空，嗣如附表所列之人於匯款後發現受騙
    而分別報警處理，始查悉上情。
二、案經王守敬訴由臺北市政府警察局文山第一分局（起訴書誤
    認為新北市政府警察局汐止分局）、劉宜靜訴由高雄市政府
    警察局苓雅分局（起訴書誤認為新北市政府警察局汐止分局
    ）、黃愛玲訴由高雄市政府警察局鳳山分局（起訴書誤認為
    新北市政府警察局汐止分局）、詹珮慈訴由南投縣政府警察
    局集集分局（起訴書誤認為新北市政府警察局汐止分局），
    由新北市政府警察局汐止分局報告臺灣士林地方檢察署檢察
    官偵查起訴。
    理  由
壹、證據能力：
    本判決認定事實所引用之供述及非供述證據，並無證據證明
    係公務員違背法定程序所取得，檢察官、被告就上開證據之
    證據能力於準備及審判程序時均表示同意（見本院卷第88、
    151頁），本院審酌該等證據資料製作時，並無違法不當及
    證明力明顯過低之瑕疵，認作為證據應屬適當，均有證據能
    力。
貳、實體方面：
一、業揭事實業據被告於本院審理中坦承認罪（本院卷第197、 
         198頁），且查：
  ㈠附表一所示之帳戶係由被告所申辦使用一情，除據被告供承
    無訛外，並有合作金庫商業銀行汐止分行109年7月10日合金
    汐止字第1090002431號函暨帳戶基本資料與交易明細、臺北
    富邦商業銀行股份有限公司天母分行109 年8月10 日北富銀
    天母字第1090000032號函暨開戶人基本資料與交易明細、華
    南商業銀行股份有限公司109年7月7日營清字第1090018177
    號函暨帳戶開戶資料及存款交易明細等在可稽（109年度偵
    字第16188號卷【下稱偵查卷】第135-141、 149-175頁）。
    再者，告訴人王守敬、劉宜靜、黃愛玲、詹珮慈等人均於附
    二表編號1-4所示之日期，均因接獲詐欺集團成員分別以同
    附表二詐欺方式欄所示詐術受騙而致陷於錯誤，依指示將款
    項分別匯入被告申辦前開附表一所示帳戶內，旋即遭詐欺集
    團成員持被告所交付金融卡及密碼提領一空等詐欺取財之經
    過，業據證人即告訴人告訴人王守敬、劉宜靜、黃愛玲、詹
    珮慈等人陳述甚詳，並有渠等匯款資料及報案記錄附卷可稽
    （詳如附表二編號1-4證據出處欄所示），並為被告所是認
    ，上情亦堪以認定。足認被告申辦使用之上開附表一所示帳
    戶，客觀上確供詐欺集團成員掌握，並確認得以安全無虞使
    用為詐欺集團詐欺犯行存入，並持被告交付、告知密碼之金
    融卡提領出，因此取得、保有相關詐欺款項，並避免檢警追
    查洗錢使用之工具無誤。
　㈡按行為人對於構成犯罪之事實，明知並有意使其發生者，為
    故意。行為人對於構成犯罪之事實，預見其發生而其發生並
    不違背其本意者，以故意論，刑法第13條定有明文。是故意
    之成立，不以對於構成犯罪之事實，明知並有意使其發生為
    必要，僅需對於構成犯罪之事實、結果，預見其發生，而其
    發生並不違背其本意即為已足。亦即倘行為人認識或預見其
    行為會導致某構成要件實現（結果發生），縱其並非積極欲
    求該構成要件實現（結果發生），惟為達到某種目的而仍容
    任該結果發生，亦屬法律意義上之容任或接受結果發生之「
    間接故意」，此即前揭法條所稱之「以故意論」。惟不論「
    明知」或「預見」，僅係認識程度之差別，不確定故意於構
    成犯罪事實之認識無缺，與確定故意並無不同，進而基此認
    識「使其發生」或「容認其發生（不違背其本意）」。被告
    於偵查中固曾辯稱附表一所示帳戶於109年間在不詳處遺失
    云云，然一般犯罪集團為免遭警追緝，常使用人頭帳戶，且
    為能順利領取被害人匯入 帳戶內之款項，對於人頭 帳戶必
    須能自由使用，始能達到詐財之目的，使用他人遺失或偷竊
    帳戶，因被害人可輕易報警或掛失，自無法順遂達到上開目
    的，然觀之卷附上開3帳戶交易明細表，均有密集不斷使用
    提款卡提領款項之紀錄，而現今提款卡已採用3DES（Data E
    ncryption Standard）三重加密標準，輸入密碼錯誤超過3
    次，提款卡內之晶片會自動燒燬而無法再行使用，目的在於
    加強防止他人盜用之可能，而如附表二所示之人匯入款項至
    被告帳戶後，該等匯款旋即遭領取殆盡，足見該詐騙之不法
    集團，於向如附表二所示之人詐騙時，確有把握該帳戶不會
    被帳戶所有人掛失止付，而此等確信，在該帳戶係拾得或竊
    得之情形，實無發生之可能，是被告於警偵詢中所辯顯為卸
    責之詞，不足採信。
　㈢按金融機構開立之帳戶為個人理財之工具，申請開設存款帳
    戶並無特殊資格限制，一般民眾皆能自由申請，亦可同時在
    不同金融機構申請多數存款帳戶使用，故除非充作犯罪使用
    ，並藉此躲避執法機關循線追查，否則一般人難認有何向不
    熟識之人借用、租用或購買帳戶使用之必要；且金融帳戶之
    存摺、提款卡、密碼有一定金融交易目的及識別意義，具高
    度專有性，非一般自由流通使用之物，一般人皆有妥為保管
    帳戶資料，防止他人任意使用之認識，縱需交他人使用，亦
    當基於信賴關係或特殊事由，並深入瞭解用途後始行提供，
    此為事理之常，當無可能隨意收受代價有償提供他人使用或
    交予不熟識之人任意使用，是倘無正當理由而刻意使用他人
    帳戶，依一般社會生活經驗及常識，極易判斷係為藉此躲避
    遭偵查機關循線追查之目的而為，當可產生與不法犯罪目的
    相關之合理懷疑。再者，行為人縱係因抽取佣金、應徵工作
    或申辦貸款等動機而與對方聯繫接觸，但於提供帳戶給對方
    時，依其本身之智識能力、社會經驗、與對方互動之過程等
    情狀，如行為人對於其所提供之帳戶資料，已預見被用來作
    為詐欺取財等非法用途之可能性甚高，且所提領及轉交之款
    項極可能為詐欺者詐騙他人之犯罪所得，惟仍心存僥倖認為
    不會發生，猶將該等金融機構帳戶資料提供他人使用及代為
    提領並轉交來源不明之款項，可認其對於自己利益之考量遠
    高於他人財產法益是否因此受害，容任該等結果發生而不違
    背其本意，至少仍具有幫助詐欺取財及洗錢之不確定故意。
    而被告雖自陳為高中之教育程度，行為時為智識能力正常之
    成年人，並曾從事八大行業工作，此據被告於本院審理時所
    自陳在卷（見本院卷第163頁），足見被告有相當智識能力
    與社會歷練經驗，對於上情自難諉為不知。
　㈣參以被告於本院最後言詞辯論時始坦承犯行等語，被告於交
    付附表一所示帳戶提款卡（含密碼）前應已有所懷疑對方取
    得提款卡之目的並不單純，有致其帳戶淪為警示帳戶之可能
    ，益徵其主觀上已可預見要求提供帳戶提款卡及密碼恐圖謀
    不軌，若將此交付，恐遭作為取款、洗錢工具或其他非法用
    途，並供不明款項匯轉之用，藉此製造金流斷點，而掩飾或
    隱匿該等犯罪所得之去向、所在，致執法機關難以追查該等
    贓款流向甚明，竟仍選擇漠視他人可能因其交付帳戶提款卡
    及密碼之行為，致生財產上受害之可能性，並就其金融帳戶
    或有淪為洗錢工具，而供不明人士藉以遮斷金流軌跡，掩飾
    犯罪所得之真正去向，以逃避國家追訴、處罰之可能性視而
    不見，執意將上開帳戶提款卡及密碼交付真實年籍不詳之他
    人使用，而對他人持以犯罪採取消極容任而不違背其本意之
    態度，足見被告於主觀上確有幫助詐欺取財、幫助洗錢之不
    確定故意甚為灼然。
　㈤綜上所述，本案事證明確，被告犯行堪以認定，應依法論科
    。　
二、
　㈠按刑法上之幫助犯，係對於犯罪與正犯有共同之認識，而以
    幫助之意思，對於正犯資以助力，未參與實施犯罪構成要件
    之行為者而言（最高法院88年度台上字第1270號判決意旨參
    照）。被告提供上開附表一所示帳戶之提款卡及密碼予他人
    使用，係使詐欺集團向附表二所示告訴人王守敬、劉宜靜、
    黃愛玲、詹珮慈等人詐騙財物後，得以使用該帳戶為匯款工
    具，進而取得款項以隱匿、掩飾犯罪所得去向，尚非實施詐
    欺取財之構成要件行為，此外，查無證據證明被告有參與詐
    欺取財、洗錢犯行之構成要件行為，堪認被告所為，係參與
    詐欺取財、洗錢構成要件以外之行為，僅對遂行詐欺取財、
    洗錢犯行資以助力，為幫助犯。核被告所為，係犯刑法第30
    條第1 項前段、第339 條第1 項之幫助詐欺取財罪及刑法第
    30條第1 項前段、洗錢防制法第14條第1 項之幫助洗錢罪。
  ㈡被告係以1 次提供上開附表一所示帳戶提款卡及密碼之一幫
    助行為，使詐欺集團得用以詐騙告訴人王守敬、劉宜靜、黃
    愛玲、詹珮慈等人之財物，而幫助正犯遂行上開相同罪名，
    及其以一提供帳戶行為，同時犯幫助詐欺取財罪與幫助洗錢
    罪，為想像競合犯，應依刑法第55條規定，從一重以幫助洗
    錢罪處斷。至於被告所犯附表二編號1所示之3次幫助詐欺、
    洗錢行為致告訴人3次匯入之詐欺不法款項，亦係詐欺集團
    成員基於單一之犯意，以數個轉匯之舉動接續進行，先後侵
    害同一被害人之財產法益，在時間、空間上有密切關係，依
    一般社會健全觀念，各行為之獨立性極為薄弱，難以強行分
    開，在刑法評價上，以視為一個舉動之接續施行，合為包括
    之一行為予以評價，較為合理，應論以接續犯之一幫助行為
    。另附表一編號1之⑶所示告訴人王守敬之匯款行為未經檢察
    官予以起訴，惟此部分與其被訴有罪部分有實質一幫助行為
    ，為起訴效力所及，本院自得併予審理。另起訴書附表一編
    號4之⑵告訴人詹珮慈匯款行為，係告訴人詹珮慈於109 年6 
    月2 日21時59分許，操作手機網路銀行APP ，將告訴人王守
    敬之款項【即附表二編號1 ⑶之款項】匯至附表一編號1 所
    示帳戶（即附表二編號1之⑶之匯款行為），並非告訴人詹珮
    慈受詐欺集團成員詐欺而匯其自有之款項，此部分公訴人尚
    有誤解，惟此部分與其被訴有罪部分有實質一行為之關係，
    爰不另為無罪之諭知。被告以幫助之意思，參與構成要件以
    外之行為，為幫助犯，爰依刑法第30條第2 項規定，依正犯
    之刑減輕之。被告就所犯幫助洗錢罪部分，因係幫助犯之故
    ，考量其幫助行為對此類詐欺犯罪所能提供之助力有限，且
    替代性高，惡性不彰，爰依刑法第30條第2 項規定減輕其刑
    ；其爾後在本院審理時認罪，依洗錢防制法第16條第2 項規
    定，遞減其刑。
三、爰以行為人責任為基礎，審酌被告明知現今社會詐欺犯罪橫
    行，任意提供金融帳戶供詐欺者使用，對被害人之財產及社
    會秩序產生重大侵害，不顧匯入自身金融帳戶之款項極可能
    係遭詐騙所為之事實，仍心存僥倖而執意提供附表一所示帳
    戶，掩飾、隱匿詐欺犯罪所得之去向、所在，侵害他人財產
    法益，所為應予非難；兼衡被告於警詢、偵查中否認犯罪，
    於本院最後審理始坦承犯行與告訴人王守敬、劉宜靜、詹珮
    慈達成和解，當庭賠償損害，有本院調解筆錄、收據等在卷
    可稽（本院卷第171、173、177、179、181、183頁），及其
    雖未賠償告訴人黃愛玲損害，但已獲得諒解表示不願意追究
    等語（見本院卷第191頁告訴人黃愛玲陳報狀）、前科之素
    行，（見臺灣高等法院被告前案紀錄表，本院卷第165-167
    頁），於本院審理時自承之智識程度、家庭生活狀況（見本
    院卷第163頁），及審酌附表二所示告訴人等財產損害之程
    度等一切情狀，量處如主文所示之刑，並就併科罰金部分諭
    知易服勞役之折算標準，以資處罰。
四、被告前於104年間因公共危險罪經臺灣臺北地方法院判處有
    期徒刑3月，緩刑2年確定，於106年5月18日緩刑期滿，未經
    撤銷，有其臺灣高等法院被告前案紀錄表在卷可稽（本院卷
    第165-167頁），故其刑之宣告失其效力，被告因一時失慮
    ，致罹本案刑典，於本院最後審理時業已坦承犯行，並具悔
    意，復已與告訴人王守敬、劉宜靜、詹珮慈等人達成達成和
    解，並獲告訴人黃愛玲宥恕，已如前述，被告經此教訓，應
    知警惕，已足促其自我約制而信無再犯之虞。本院因認前開
    宣告之刑，非無再觀後效之餘地，以暫不執行為適當，爰依
    刑法第74條第1 項第1款之規定，宣告緩刑3 年，以啟自新
    。
 五、
　㈠被告雖承認本案犯行，然否認就此部分有何實際獲得報酬之
    情事，復依卷內現存事證，查無被告在實現上開犯罪構成要
    件過程中獲取任何歸屬於被告之財物或財產上利益，是本件
    就此部分尚不生宣告犯罪所得沒收或追徵價額之問題。
  ㈡按犯洗錢防制法第14條之罪，其所移轉、變更、掩飾、隱匿
    、收受、取得、持有、使用之財物或財產上利益，沒收之，
    洗錢防制法第18條第1 項前段定有明文。此規定係採義務沒
    收主義，惟該條文並未規定「不問屬於犯罪行為人與否」均
    沒收之，自仍以屬於被告所得管領、處分者為限，始應予以
    沒收。查被告收取上開帳戶後交由他人使用，業經本院依積
    極證據詳加認定如上，而告訴人等3人遭詐騙之款項，已經
    由詐欺集團成員提領，非屬被告所有，亦非在被告實際掌控
    中，是其就上開所隱匿之財物既不具所有權及事實上處分權
    ，自無從依洗錢防制法第18條第1項規定宣告沒收。
據上論斷，應依刑事訴訟法第299條第1項前段，洗錢防制法第14
條第1 項、第16條第2 項，刑法第11條前段、第30條第1 項前段
、第2 項、第339 條第1 項、第55條前段、第42條第3 項前段、
第74條第1 項第1 款，刑法施行法第1 條之1 第1 項，判決如主
文。
本案經檢察官林士淳提起公訴，檢察官張尹敏到庭執行職務。　
中　　華　　民　　國　　110 　年　　12　　月　　1　　日
                  刑事第七庭審判長法  官  蔡明宏
　　　　　　　　　　              法  官  蘇昌澤
　　　　　　　　　              　法  官  陳孟皇
以上正本證明與原本無異。
如不服本判決，應於收受判決後20日內向本院提出上訴書狀，並
應敘述具體理由；其未敘述上訴理由者，應於上訴期間屆滿後20
日內向本院補提理由書（均須按他造當事人之人數附繕本），「
切勿逕送上級法院」。告訴人或被害人如對於本判決不服者，應
具備理由請求檢察官上訴，其上訴期間之計算係以檢察官收受判
決正本之日期為準。
因疫情而遲誤不變期間，得向法院聲請回復原狀。
                                  書記官  江定宜
中　　華　　民　　國　　110 　年　　12　　月　　1 　　日
附錄本判決論罪科刑之法條依據：
洗錢防制法第14條
有第二條各款所列洗錢行為者，處七年以下有期徒刑，併科新臺
幣五百萬元以下罰金。
前項之未遂犯罰之。
前二項情形，不得科以超過其特定犯罪所定最重本刑之刑。
中華民國刑法第339條
意圖為自己或第三人不法之所有，以詐術使人將本人或第三人之
物交付者，處五年以下有期徒刑、拘役或科或併科五十萬元以下
罰金。
以前項方法得財產上不法之利益或使第三人得之者，亦同。
前二項之未遂犯罰之。
附表一
編號 所屬機構 帳戶號碼（含金融機構代號） 1 台北富邦銀行天母分行 000-000000000000 2 合作金庫商業銀行汐止分行 000-0000000000000 3 華南商業銀行 000-000000000000 
附表二
編號 告訴人 詐騙方式 轉帳時間 轉帳金額（新臺幣） 匯入金融帳號 證據出處 1 王守敬 於109 年6 月2 日20時31分許，接獲電話稱其之前網路購物，因系統設定錯誤，須至提款機解除扣款，致其陷於錯誤而依指示轉帳匯款。 ⑴於109 年6 月2 日21時13分許，在臺北市○○區○○街0 段00號郵局自動櫃員機，匯款至附表一編號1 所示帳戶。 ⑵於109 年6 月2 日21時37分許（起訴書附表誤載為31分），以臺北市○○區○○街0 段00號郵局自動櫃員機領款後，於不詳地點之中信銀行（起訴誤載為郵局）ATM 【交易機號00000000】以跨行存款方式存入附表一編號1 所示帳戶。 ⑶於109 年6 月2 日21時55分許，以臺北市○○區○○街0 段00號郵局自動櫃員機領款後，於不詳地點之中信銀行ATM 【交易機號00000000】以跨行存款方式存入告訴人詹珮慈之郵局帳戶，嗣後因告訴人詹珮慈陷於錯誤而匯至附表一編號1 所示帳戶。 ⑴29,985元 ⑵29,985元 ⑶29,985元 ⑴附表一編號1 所示帳戶 ⑵附表一編號1 所示帳戶 ⑶告訴人詹珮慈之郵局帳戶 1、109 年6 月2 日告訴人王守敬警詢筆錄（109 偵16188卷第39至41頁） 2、告訴人王守敬反詐騙諮詢專線紀錄表、受理詐騙帳戶通報警示簡便格式表、金融聯防機制通報單、刑事案件報案三聯單（109 偵16188 卷第83至93頁） 3、109 年6 月2 日告訴人王守敬匯款單據3 張（109 偵16188 卷第81頁） 4、109 年6 月3 日告訴人詹珮慈郵局帳戶交易明細（109偵16188 卷第109 頁） 5、109 年7 月9 日中華郵政儲字第1090164978號函暨帳戶基本資料、交易明細（109偵16188 卷第147頁） 6、109 年8 月10日富邦商銀天母分行北富銀天母字第1090000032號函暨帳戶基本資料、交易明細（109 偵16188 卷第175 頁） 2 劉宜靜 於109 年6 月3 日16時42分許，接獲電話稱其之前網路購物，因廠商操作錯誤重複訂單，須配合在線上操作取消重複扣款，致其陷於錯誤而依指示轉帳匯款。 於109 年6 月3 日，在高雄市○○區○○路00號3 樓操作網路銀行，匯款至附表一編號2 所示帳戶。 91,345元 附表一編號2 所示帳戶 1、109 年6 月3 日告訴人劉宜靜警詢筆錄（109 偵16188卷第35至37頁） 2、告訴人劉宜靜反詐騙諮詢專線紀錄表、受理詐騙帳戶通報警示簡便格式表、金融聯防機制通報單、刑事案件報案三聯單、受理各類案件紀錄表（109 偵16188 卷第69至79頁） 3、109 年6 月3 日告訴人劉宜靜網路銀行交易紀錄手機擷圖1 張【匯入帳號末4 碼：6227。金額：91,345元】（109偵16188卷第67頁） 4、109 年7 月10日合庫商銀汐止分行合金汐止字第1090002431號函【帳號末4碼：6227。戶名：陳紫瀅】（109 偵16188 卷第167 頁） 3 黃愛玲 於109 年6 月2 日18時許，接獲電話稱其之前於「486 購物網」網路交易，因系統發生錯誤遭下標6 件商品，須依指示解除設定，致其陷於錯誤而依指示轉帳匯款及購買GASH點數（另為不起訴處分）。 於109 年6 月2 日19時5 分許，在高雄市○○區○○街00號全家便利商店鳳山天興店自動櫃員機，匯款至附表一編號3 所示帳戶。 29,989元 附表一編號3 所示帳戶 1、109 年6 月3 日告訴人黃愛玲警詢筆錄（109 偵16188卷第43至45頁） 2、告訴人黃愛玲反詐騙諮詢專線紀錄表、受理詐騙帳戶通報警示簡便格式表、刑事案件報案三聯單、受理各類案件紀錄表（109 偵16188 卷第101至107頁） 3、109 年6 月2 日告訴人黃愛玲匯款單據1 張【台新銀行交易明細】（109 偵16188卷第97頁） 4、109 年7 月7 日華南商銀營清字第1090018177號函暨帳戶基本資料、交易明細（109偵16188 卷第141 頁） 4 詹珮慈 於109 年6 月1 日19時許，接獲電話稱其之前網路購物，遭設定為會員，須依指示解除設定，否則每月會被扣款700 元，致其陷於錯誤而依指示轉帳匯款。 ⑴於109 年6 月2 日21時47分許，操作手機網路銀行APP ，匯款至附表一編號1 所示帳戶。 ⑵於109 年6 月2 日21時59分許，操作手機網路銀行APP ，將告訴人王守敬之款項【即附表二編號1 ⑶之款項】匯至附表一編號1 所示帳戶。 ⑴9,900元 ⑵29,980元 附表一編號1 所示帳戶 1、109 年6 月3 日告訴人詹珮慈警詢筆錄（109 偵16188卷第19至22頁） 2、109 年7 月2 日告訴人詹珮慈警詢筆錄（109 偵16188卷第15至17頁） 3、告訴人詹珮慈受理詐騙帳戶通報警示簡便格式表、反詐騙諮詢專線紀錄表、金融聯防機制通報單、刑事案件報案三聯單、受理各類案件紀錄表（109 偵16188 卷第121至131頁） 4、109 年6 月3 日告訴人詹珮慈郵局帳戶交易明細（109偵16188卷第109頁） 5、109 年7 月9 日中華郵政儲字第1090164978號函暨帳戶基本資料、交易明細（109偵16188 卷第147 頁） 6、109 年8 月10日富邦商銀天母分行北富銀天母字第1090000032號函暨帳戶基本資料、交易明細【帳號末4碼：1824。戶名：陳紫瀅】（109 偵16188 卷第175 頁）